臺灣高等法院刑事裁定
111年度聲字第2800號
聲  請  人  臺灣高等檢察署檢察官
受  刑  人  簡士軒



上列聲請人因受刑人數罪併罰有二裁判以上，聲請定其應執行之
刑（聲請案號：臺灣高等檢察署111年度執聲字第1350號），本
院裁定如下：
    主  文
簡士軒犯如附表所示各罪所處之刑，有期徒刑部分應執行拾伍年
。
    理  由
一、聲請意旨略以：受刑人因詐欺等數罪，先後經判決確定如附
    表，經其請求檢察官聲請定執行刑，爰依刑事訴訟法第477
    條第1項、刑法第50條第1項第1款、第2項、第51條第5款、
    第53條（聲請意旨漏未記載者，應予補充）規定，聲請裁定
    等語。
二、按裁判確定前犯數罪者，併合處罰之，但得易科罰金之罪與
    不得易科罰金之罪，不在此限；前項但書情形，受刑人請求
    檢察官聲請定應執行刑者，依第51條規定定之；數罪併罰，
    有二裁判以上，依第51條之規定，定其應執行之刑；數罪併
    罰，分別宣告其罪之刑，宣告多數有期徒刑者，於各刑中之
    最長期以上，各刑合併之刑期以下，定其刑期，但不得逾30
    年，刑法第50條第1項第1款、第2項、第53條及第51條第5款
    分別定有明文。準此，如受刑人所犯之數罪中有原得易科罰
    金之罪者，因與他罪合併定執行刑，於裁判前所犯數罪兼有
    得易科罰金之罪與不得易科罰金之罪混合之情形時，應繫乎
    受刑人之請求與否，而非不問被告之利益與意願，一律併合
    處罰之。次按數罪併罰，應依分別宣告其罪之刑為基礎，定
    其應執行刑，此觀刑法第51條規定自明，故一裁判宣告數罪
    之刑，雖曾經定其執行刑，但如再與其他裁判宣告之刑定其
    執行刑時，前定之執行刑當然失效，仍應以其各罪宣告之刑
    為基礎，定其執行刑，不得以前之執行刑為基礎，以與後裁
    判宣告之刑，定其執行刑（最高法院99年度台非字第229號
    判決意旨參照）；惟刑事訴訟法第370條第2項、第3項，已
    針對第二審上訴案件之定應執行之刑，明定有不利益變更禁
    止原則之適用，分屬不同案件之數罪併罰，倘一裁判宣告數
    罪之刑，曾經定其執行刑，再與其他裁判宣告之刑定其執行
    刑時，在法理上亦應同受此原則之拘束（最高法院103年度
    第14次刑事庭會議決議意旨參照），亦即另定之執行刑，其
    裁量所定之刑期，不得較重於前定之執行刑加計後裁判宣告
    之刑之總和（最高法院104年度台抗字第410號裁定意旨參照
    ）。再按數罪併罰中之一罪，依刑法規定得易科罰金，若因
    與不得易科之他罪併合處罰結果，而不得易科罰金時，原可
    易科罰金部分所處之刑，自亦毋庸為易科折算標準之記載，
    司法院釋字第144號解釋意旨亦可資參照。
三、經查：
　㈠本件受刑人因犯如附表各編號所示之罪，先後經判處如附表
    各編號所示之刑，均經分別確定在案；且附表編號2至7所示
    之罪，其犯罪時間均係在附表編號1所示之罪判決確定日（
    即民國106年12月15日）之前，而本院確為本件之最後事實
    審法院等情，有各該刑事判決書及本院被告前案紀錄表在卷
    可稽。其中受刑人所犯如附表編號1、4所示之罪所處之刑均
    得易科罰金，附表編號2、3、5至7所示之罪所處之刑則均不
    得易科罰金，原不得合併定應執行刑，然受刑人業已請求檢
    察官就附表各編號所示之罪合併聲請定應執行刑，此有受刑
    人捺印並撰寫對於定刑意見之「定刑聲請切結書」1紙在卷
    可稽（見本院卷第17頁），合於刑法第50條第2項之規定，
    檢察官就附表所示各編號之罪聲請合併定應執行刑，核無不
    合，應予准許。
　㈡再查，附表編號2所示之罪(共11罪)，前經臺灣高雄地方法院
    106年度審訴字第1251號判決定應執行有期徒刑4年6月確定
    ；附表編號3所示之罪(共9罪)，前經臺灣高雄地方法院106
    年度訴字第102號判決定應執行有期徒刑4年6月確定；附表
    編號6所示之罪(共6罪)，前經臺灣新北地方法院109年度審
    訴字第684號判決定應執行有期徒刑1年8月確定；附表編號7
    所示之罪(共21罪)，前經本院109年度上訴字第849號判決定
    應執行有期徒刑3年6月，並經最高法院110年度台上字第165
    9號判決駁回上訴確定，本院就附表所示各罪再定其應執行
    刑時，自應受上開判決所為定應執行刑之內部界限所拘束。
    又受刑人所犯如附表編號1、4所示之罪雖均經法院判處有期
    徒刑6月以下，而合於刑法第41條第1項前段得易科罰金之規
    定，惟因本案合併定應執行刑之其餘各罪係屬不得易科罰金
    者，則上開各罪合併定應執行刑之結果，自亦不得易科罰金
    ，而無須再諭知易科罰金之折算標準。
　㈢綜上，本院參酌上開各罪宣告刑之總和上限、各刑中之最長
    期暨定應執行刑之內部界限，且審酌受刑人編號1至3、6至7
    之犯罪情節雷同，侵害法益相似，犯罪時間亦尚屬密接等情
    狀，就其所犯之罪整體評價其應受非難及矯治之程度，並兼
    衡刑罰經濟與公平、比例等原則，復參以受刑人於前揭定刑
    聲請切結書及本院定應執行刑陳述意見調查表所陳意見（見
    本院卷第161頁），定其應執行之刑如主文所示。至附表編
    號5之罪另有併科罰金刑部分，非本件聲請範圍，此由聲請
    書所載依刑法第51條第5款規定自明，且僅一罪宣告併科罰
    金，是罰金刑部分不生定執行刑之問題，應依原判決宣告之
    刑併執行之，附此敘明。
四、據上論斷，應依刑事訴訟法第477條第1項，刑法第53條、第
    51條第5款、第50條第1項第1款、第2項，裁定如主文。　　
中　　華　　民　　國　　111 　年　　8 　　月　　31　　日
                  刑事第十六庭  審判長法　官  劉嶽承
                                      法　官  王耀興
                                      法　官  古瑞君
以上正本證明與原本無異。
如不服本裁定，應於收受送達後五日內向本院提出抗告狀。
                                      書記官  林君縈
中　　華　　民　　國　　111 　年　　8 　　月　　31　　日
附表：受刑人簡士軒定應執行刑案件一覽表
（以下臺灣新北地方檢察署簡稱「新北地檢」、臺灣新北地方法
院簡稱「新北地院」；臺灣高雄地方檢察署簡稱「高雄地檢」、
臺灣高雄地方法院簡稱「高雄地院」）
編號  1  2 3 4 罪名  詐欺  詐欺(共11罪) 詐欺(共9罪) 妨害自由 宣告刑  有期徒刑2月  有期徒刑2年 有期徒刑1年10月(4罪) 有期徒刑1年8月 有期徒刑1年6月 有期徒刑1年4月(2罪) 有期徒刑1年2月(2罪) 有期徒刑1年10月 有期徒刑1年6月(2罪) 有期徒刑1年4月(6罪) 有期徒刑3月 犯罪日期  幫助行為：105年5月22前某日  105年10月3日 105年10月4日 105年10月5日 105年10月5至6日 106年6月12日 偵查(自訴)機關 年度案號  新北地檢106年度偵緝字第1917號  高雄地檢106年度偵字第10937號 高雄地檢105年度偵字第26031號 新北地檢106年度偵字第33158號；移送併辦：同署107年度少連偵緝字第23號 最後 事實審 法院 新北地院  高雄地院 高雄地院 新北地院  案號 106年度簡字第5990號  106年度審訴字第1251號 106年度訴字第102號 107年度訴字第272號  判決日期 106/11/14  107/02/07 107/07/06 108/03/15 確定 判決 法院 新北地院  高雄地院 高雄地院 新北地院  案號 106年度簡字第5990號  106年度審訴字第1251號 106年度訴字第102號 107年度訴字第272號  判決確定日期 106/12/15  107/03/21 107/09/01 108/04/16 是否為得易科罰金之案件  是  否 否 是 備註  新北地檢107年度執緝字第1566號  ⒈新北地檢107年度執助字第1752號 ⒉經高雄地院106年度審訴字第1251號判決定應執行有期徒刑4年6月 ⒈新北地檢107年度執助字第4790號 ⒉經高雄地院106年度訴字第102號判決定應執行有期徒刑4年6月 新北地檢108年度執字第5930號 
編號  5  6 7 罪名  槍砲彈藥刀械管制條例  詐欺(共6罪) 詐欺(共21罪) 宣告刑  有期徒刑3年4月，併科罰金新臺幣5萬元  有期徒刑1年4月(2罪) 有期徒刑1年2月(4罪) 有期徒刑1年6月(3罪) 有期徒刑1年4月(12罪) 有期徒刑1年2月(6罪) 犯罪日期  106年6月9至13日  105年9月24日 105年9月4日、105年9月4至5日、105年9月5日、105年9月8至9日、105年9月9日、105年9月10日、105年9月12日 偵查(自訴)機關 年度案號  新北地檢106年度偵字第33158號；移送併辦：同署107年度少連偵緝字第23號  新北地檢109年度偵字第287號 新北地檢105年度偵字第32756、33273、33576、33718、33947、34331、34546、34887號 最後 事實審 法院 新北地院  新北地院 臺灣高等法院  案號 107年度訴字第272號  109年度審訴字第684號 109年度上訴字第849號  判決日期 108/03/15  109/05/22 109/08/11 確定 判決 法院 新北地院  新北地院 最高法院  案號 107年度訴字第272號  109年度審訴字第684號 110年度台上字第1659號  判決確定日期 108/04/16  109/06/24 110/04/29 是否為得易科罰金之案件  否  否 否 備註  新北地檢108年度執字第5931號  ⒈新北地檢109年度執字第11822號 ⒉經新北地院109年度審訴字第684號判決定應執行有期徒刑1年8月 ⒈新北地檢110年度執字第5051號 ⒉經臺灣高等法院109年度上訴字第849號判決定應執行有期徒刑3年6月